臺灣高雄地方法院民事裁定
111年度小上字第90號
上  訴  人  鄭淑玲    住○○市○○區○○○路0000號
被  上訴人  施丰欽  
上列當事人間請求給付租金事件，上訴人對於中華民國111年7月
14日本院高雄簡易庭111年度雄小字第445號第一審判決提起上訴
，本院裁定如下：
    主  文
上訴駁回。
第二審訴訟費用新臺幣壹仟伍佰元由上訴人負擔。 
    理  由
一、上訴意旨略以：法院判決書已公證，若原審共同被告陳冠竹
    不予清償，伊應受保障而就遲延給付之債務得向被上訴人及
    陳冠竹併同請求給付判決金額及計算利息。又被上訴人前於
    簡訊中明確告知伊會支付租金，且其與陳冠竹共同居住於向
    伊承租之門牌號碼高雄市○○區○○○路0000巷0號18樓之1房屋
    （下稱系爭房屋），並於陳冠竹與伊簽訂之租賃契約書（下
    稱系爭租約）末頁簽名表示共同居住、使用者付費，應連帶
    負清償積欠租金之義務，伊於民國111年7月20日收到原審判
    決，陳冠竹卻直至同年8月10日仍未將判決主文所命給付金
    額及訴訟費用匯入系爭租約約定之屋主帳戶以為結案，伊自
    得據被上訴人簡訊所載，請求在陳冠竹不依判決償還又無財
    產時，可向被上訴人請求強制執行支付命令作為清償債務要
    件，為此爰依法提起上訴等語。
二、按對於小額程序之第一審判決上訴，非以其違背法令為理由
    ，不得為之，又上訴狀內應記載上訴理由，表明㈠原判決所
    違背之法令及具體內容。㈡依訴訟資料可認為原判決有違背
    法令之具體事實，民事訴訟法第436條之24第2項、同條之25
    分別定有明文，而所謂判決有違背法令，乃指判決不適用法
    規或適用不當，亦為同法第468條所明定，且此亦為小額事
    件之上訴程序所準用（同法第436條之32第2項參照），另以
    判決有不適用法規或適用不當為上訴理由時，其上訴狀或理
    由書應有具體之指摘，並揭示該法規之條項或內容，若係成
    文法以外之法則，應揭示該法則之旨趣，倘為司法院解釋，
    則應揭示該解釋之字號或其內容，如依民事訴訟法第469 條
    所列第1款至第5款事由提起上訴時（第6款未準用，參照同
    法第436條之32第2項規定），其上訴狀或理由書應揭示合於
    該條款之事實，上訴理由狀如未依此項方法表明者，即難認
    為已對原判決之違背法令有具體之揭示，其上訴自難認為合
    法。
三、經查，上訴人前開上訴理由僅係主張得請求給付遲延利息，
    且被上訴人應與陳冠竹對上訴人負連帶清償責任等，並未具
    體指明原審判決有如何不適用法規或適用法規不當，亦未揭
    示所違背之法規條項、解釋或其內容，或有民事訴訟法第46
    9 條第1 款至第5 款所稱當然違背法令之情事，及符合該條
    款要件之具體事實，於此即難謂上訴人業對該判決之如何違
    背法令已有具體之指摘。且取捨證據、認定事實本係事實審
    法院之職權，而原審係依卷內所附當事人提出之書證及陳述
    等情，依論理及經驗法則而為證據之取捨並為說明，其認定
    就形式而言並未違背法令，故此原即不許上訴人指摘其認定
    不當而以之為上訴理由，是揆諸前揭說明，本件上訴人難謂
    已合法表明上訴理由，其上訴自不合法，應予駁回。
四、末按於小額訴訟之上訴程序，法院為訴訟費用之裁判時，應
    確定其費用額，民事訴訟法第436條之19第1項、第436條之3
    2第1項規定甚明。本件上訴不合法，第二審裁判費用新臺幣
    1,500 元應由上訴人負擔，併諭知如主文第2項所示。
五、據上論結，本件上訴為不合法，爰裁定如主文。
中　　華　　民　　國　　111 　年　　9 　　月　　26　　日
                  民事第二庭  審判長法  官  陳宛榆
　
                                    法  官  林婕妤
　
                                    法  官  楊淑儀
正本係照原本作成。
本裁定不得抗告。
中　　華　　民　　國　　111 　年　　9 　　月　　26　　日
                                    書記官  詹立瑜